【裁判字號】    95,交聲,963
【裁判日期】    951117
【裁判案由】    聲明異議
【裁判全文】
臺灣臺中地方法院交通事件裁定         95年度交聲字第963號
原處分機關  交通部公路總局台中區監理所
異  議  人
即受處分人  甲○○
上列異議人即受處分人因違反道路交通管理處罰條例案件，對於
交通部公路總局台中區監理所民國九十五年九月十一日所為之裁
決（中監違字第裁00-000000000號違反道路交通管理事件裁決書
），聲明異議，本院裁定如下：
    主    文
異議駁回。
    理    由
一、原處分機關略以：異議人即受處分人甲○○（下稱受處分人
    ）所有NB-7827號自小客車，於民國九十五年六月二十九日
    ，因有不依限期於九十五年五月九日參加定期檢驗之違規，
    經交通部公路總局台中區監理所以中監車字第605022087號
    舉發違反道路交通管理事件通知單逕行舉發，受處分人未於
    期限內到案，原處分機關遂於九十五年九月十一日，以中監
    違字第裁00-000000000號違反道路交通管理事件裁決書裁處
    受處分人罰鍰新台幣一千四元，並吊扣牌照至檢驗合格後發
    還，且註明逾檢六個月以上者註銷牌照。受處分人於九十五
    年九月二十五日聲明異議，原處分機關依道路交通管理處罰
    條例第十七條第一項規定裁決，並無違誤等語。
二、本件受處分人則以：受處分人所有NB-7827號自小客車，因
    不堪使用，於九十五年九月十一日依法報廢回收時，向監理
    機關查詢應清繳費用，始查覺尚有逾期定檢之罰鍰，該裁決
    書違規事實欄記載該NB-7827號自客小車不依期限於九十五
    年五月九日參加定檢，逾期六個月以上者，罰鍰並註銷牌照
    ，已清楚敘明逾期六個月以上者才需罰鍰，且舉發違反法條
    欄亦無任何罰鍰之敘明註記，雖有應到案日期，但受處分人
    怎知應繳罰鍰，監理機關人員竟告知車輛所有人本應熟知一
    切罰則內容，此一回覆受處分人至難接受，試問每一監理機
    關之公務員均能默記背訟道路交通管理法規嗎？監理機關未
    能善盡告知之責，又歸咎於民，受處分人至為不服等語，聲
    明異議。
三、按汽車不依限期參加定期檢驗或臨時檢驗者，處汽車所有人
    新台幣九百元以上一千八百元以下罰鍰；逾期一個月以上者
    並吊扣其牌照，至檢驗合格後發還，逾期六個月以上者，註
    銷其牌照，道路交通管理處罰條例第十七條第一項定有明文
    。由上開規定可知汽車只要不依限期參加定期檢驗或臨時檢
    驗，即課以汽車所有人罰鍰，而逾期一個月及六個月以上，
    除罰鍰外，並分別吊扣或註銷其牌照。
四、查本件受處分人所有NB-7827號自小客車，於九十五年六月
    二十九日，因有不依限期於九十五年五月九日參加定期檢驗
    之違規，經交通部公路總局台中區監理所以中監車字第6050
    22087號舉發違反道路交通管理事件通知單逕行舉發，受處
    分人已於九十五年七月五日收受該通知單，未於期限內到案
    之事實，有交通部公路總局台中區監理所九十五年六月二十
    九日中監車字第605022087號舉發違反道路交通管理事件通
    知單影本及該通知單送達回執聯在卷可稽，且為受處分人所
    不爭執。該舉發違反道路交通管理事件通知單違規事實欄已
    記載「該車不依限期於九十五年五月九日參加定期（臨時）
    檢驗」；舉發違反法條欄並註明「道路交通管理處罰條例第
    十七條第一項」，該違規事實欄另註記「逾定檢日期六個月
    以上者，罰鍰並註銷其牌照」，僅在於宣示逾定檢日期六個
    月以上，除罰鍰外，並註銷牌照之法律效果，非指逾定檢日
    期六個月以上，始課以罰鍰，此由應到案處所欄另註明「未
    逾應到案日期者，可攜本通知單至代檢廠受理檢驗並繳納罰
    鍰」亦可知，自不能因受處分人不知處罰規定而免於罰鍰。
    從而原處分機關因受處分人未於期限內到案，逕依道路交通
    管理處罰條例第十七條第一項規定，裁處受處分人罰鍰新台
    幣一千四百元，並吊扣牌照至檢驗合格後發還，即無不合，
    受處分人聲明異議為無理由，應予駁回。
五、據上論斷，應依道路交通管理處罰條例第八十七條、道路交
    通案件處理辦法第十九條，裁定如主文。
中    華    民    國    95    年    11    月    17    日
                  交通法庭  法  官  鍾堯航
上正本證明與原本無異。
如不服本裁定應於送達後五日內向本院提出抗告狀。
                            書記官  吳淑願
中    華    民    國    95    年    11    月    17    日


司法院資訊處製作；財團法人民間司法改革基金會備份。
